【裁判字號】    98,交訴,10
【裁判日期】    980609
【裁判案由】    公共危險等
【裁判全文】
臺灣苗栗地方法院刑事判決              98年度交訴字第10號
公  訴  人  臺灣苗栗地方法院檢察署檢察官
被      告  乙○○
選任辯護人  吳尚昆律師
            洪榮彬律師
            徐宏澤律師
上列被告因公共危險案件，經檢察官提起公訴（98年度偵字第39
5 號），被告於本院準備程序時就被訴事實為有罪之陳述，經本
院合議庭裁定由受命法官獨任進行簡式審判程序，判決如下：
    主    文
乙○○犯妨害公眾往來安全罪，處拘役伍拾玖日，如易科罰金，
以新臺幣壹仟元折算壹日。緩刑貳年。
    犯罪事實
一、乙○○於民國97年6 月1 日晚間6 、7 時許，駕駛車牌號碼
    6416-QA 號自用小客車，沿國道三號高速公路由南往北方向
    行駛，於同日晚間8 時25分許，行經國道三號高速公路北向
    146.015 公里（苗栗縣境內）附近時，因同車道（內側車道
    ）前方由邱元民駕駛之車牌號碼2996-TX 號自用小客貨行車
    速度過慢，遂連續切換遠近光燈欲使前車讓道，邱元民見狀
    即切換至中間車道，迨乙○○駕駛之車輛超越邱元民所駕駛
    之車輛時，邱元民遂再變換車道至內側車道，尾隨在乙○○
    所駕駛車輛之後，並同樣以連續切換遠近光燈之方式迫使乙
    ○○讓道，乙○○心生不悅，明知高速公路係供車輛高速行
    駛之道路，且內線車道係供用路人超車使用，倘非故障等正
    當因素，驟然將車輛減速、停滯在高速公路之內側車道，將
    使後方行駛之來車產生往來之危險，竟不違背其本意，在其
    車道前方並無車輛行駛之情況下，驟然煞車減速以示不滿，
    致尾隨其後之邱元民所駕駛之車輛因煞車不及而撞上乙○○
    駕駛之自用小客車，並使同車道後方駕駛車牌號碼0552-SM
    號自用小客車之甲○○煞車不及，追撞前方邱元民駕駛之自
    用小客車，致生高速公路往來車輛之危險。乙○○於肇事後
    犯罪未被發覺前，向到場處理之員警自首為肇事駕駛人，而
    接受裁判。
二、案經甲○○訴請臺灣彰化地方法院檢察署呈請臺灣高等法院
    臺中分院檢察署檢察長令轉臺灣苗栗地方法院檢察署偵查起
    訴。
    理    由
一、上開犯罪事實，業據被告乙○○於本院審理時坦承不諱，核
    與證人邱元民、甲○○於警詢、偵查中證述情節相符，並有
    道路交通事故現場圖、道路交通事故調查報告表(一)、(二)、現
    場照片10張在卷可稽（見臺灣苗栗地方法院檢察署98年度偵
    字第395 號卷第13-16 頁、臺灣彰化地方法院97年度交聲字
    第1109號卷第38-42 頁），足徵被告前揭自白應屬實情。本
    案事證已臻明確，被告犯行至堪認定。
二、按刑法第185 條第1 項之損壞或壅塞陸路或以他法致生往來
    之危險罪，採具體危險制，祇須損壞、壅塞或其他行為，足
    以造成公眾往來危險之狀態為己足，不以全部損壞、壅塞或
    發生實害為必要（最高法院79年度台上字第2250號判例意旨
    參照）。本案被告乙○○在國道高速公路，行駛內側車道，
    在前方無車輛之情形下，驟然煞車減速，阻擋邱元民行車，
    造成行駛其後之車輛因煞車不及發生追撞，而生往來之危險
    ，核其所為，係犯刑法第185 條第1 項之妨害公眾往來安全
    罪。又被告乙○○於肇事後，立即報警並停留現場，向前來
    處理之內政部警政署國道公路警察局第七警察隊大甲分隊員
    警表示肇事而願意接受裁判，此有國道公路警察局第七警察
    隊道路交通事故肇事人自首情形紀錄表附卷可佐（見臺灣苗
    栗地方法院檢察署98年度偵字第39 5號卷第25頁），爰依刑
    法第62條規定減輕其刑。爰審酌被告未能遵守交通安全相關
    規定，僅因不滿邱元民之駕車行為，率爾在高速公路上驟然
    煞車減速，無視於其他用路人可能遭受之生命、身體威脅，
    並造成跟隨其後之來車煞車不及而追撞，所為妨害使用該道
    路之公眾行車安全，犯罪所生危害不容輕忽，惟念及其素行
    良好，犯罪後坦承犯行，已與甲○○達成和解並賠償其損失
    ，顯有悔意，態度良好，並參酌其犯罪手段、動機、智識程
    度、生活狀況等一切情狀，量處如主文所示之刑，諭知易科
    罰金之折算標準，以示懲儆。末查，被告前未曾因故意犯罪
    而受有期徒刑以上刑之宣告，有臺灣高等法院被告前案紀錄
    表附卷可考，被告已於本院審理期間與甲○○達成調解，且
    其現有正當工作，為家中經濟主要來源，並有父母賴其扶養
    ，此次因一時失慮致罹刑章，經此偵查及審判程序後，當能
    知所警惕，而無再犯之虞，是本院認前所宣告之刑，以暫不
    執行為適當，爰併諭知緩刑2 年，以啟自新。
三、公訴意旨另略以：被告乙○○於上述時間肇事後，並造成甲
    ○○車輛上所搭載乘客吳佳釗因而受有臉部撕裂傷之傷害（
    未據合法告訴）；蔡麗淑則因而受有左胸瘀腫之傷害。因認
    被告此部分亦涉有刑法第277 條第1 項之傷害罪嫌。按告訴
    乃論之罪，告訴人於第一審辯論終結前，得撤回其告訴；又
    告訴經撤回者，應諭知不受理之判決，刑事訴訟法第238 條
    第1 項、第303 條第3 款分別定有明文。查本件告訴人即蔡
    麗淑之配偶甲○○告訴被告乙○○傷害部分，起訴書認係觸
    犯刑法第277 條第1 項之罪，依同法第287 條前段之規定，
    須告訴乃論。茲據告訴人甲○○具狀撤回告訴，有撤回告訴
    狀1 份在卷可稽，依照前揭規定，此部分本應逕諭知不受理
    之判決，惟因公訴人認此部分與被告乙○○前經論罪科刑之
    公共危險部分具有想像競合犯之裁判上一罪關係，爰不另為
    不受理之判決。
據上論斷，應依刑事訴訟法第273 條之1 第1 項、第299 條第1
項前段，刑法185 條第1 項、第41條第1 項前段、第62條前段、
第74條第1 項第1 款，刑法施行法第1 條之1 第1 項、第2 項前
段，判決如主文。
本案經檢察官黃俊鳴到庭執行職務。
中    華    民    國    98    年    6     月    9     日
                  刑事第三庭    法  官  林佩儒
以上正本證明與原本無異。
如不服本判決應於收受判決後10日內向本院提出上訴書狀，並應
應敘述具體理由。其未敘述上訴理由者，應於上訴期間屆滿後20
日內向本院補提理由書(均須按他造當事人之人數附繕本)「切勿
逕送上級法院」。
                                書記官  陳玲君
中    華    民    國    98    年    6     月    9     日
附錄本案論罪科刑法條：
刑法第185條第1項：
損壞或壅塞陸路、水路、橋樑或其他公眾往來之設備或以他法致
生往來之危險者，處5 年以下有期徒刑，拘役或5 百元以下罰金
。


司法院資訊處製作；財團法人民間司法改革基金會備份。
